【裁判字號】    89,簡上,86
【裁判日期】    890719
【裁判案由】    違反毒品危害防制條例
【裁判全文】
臺灣新竹地方法院刑事判決                          八十九年度簡上字第八六號
    上  訴  人  臺灣新竹地方法院檢察署檢察官
    被      告  甲○○
                （現在臺灣新竹監獄附設戒治所強制戒治中）
右列上訴人因被告違反毒品危害防制條例案件，不服本院竹北簡易庭八十九年度竹北
簡字第二三○號，中華民國八十九年七月十九日所為之第一審簡易判決（聲請案號為
八十九年度毒偵字第一三三三、一五二九號），提起上訴，及移送併案審理（八十九
年度毒偵字第二○九○號），本院管轄之第二審合議庭判決如左：
    主  文
原判決撤銷。
甲○○連續施用第二級毒品，處有期徒刑肆月，如易科罰金，以佰元折算壹日。
扣案如附表編號三、四、五所示之第二級毒品安非他命毛重壹點零伍公克、零點柒公
克、零點貳公克，均沒收銷燬；又其餘扣案如附表所示之含安非他命殘渣袋貳個、吸
食器肆組、小型酒精燈壹個，均沒收。
    事  實
一、甲○○前因施用毒品犯行，經臺灣桃園地方法院檢察署檢察官聲請臺灣桃園地方
    法院以八十八年度毒聲字第六四五二號裁定送勒戒處所觀察、勒戒後，認無繼續
    施用毒品之傾向，已經臺灣桃園地方法院檢察署檢察官於民國八十八年十一月十
    七日以八十八年度毒偵字第一二一六號為不起訴處分確定。詎其仍不知悔改，復
    於前揭不起訴處分確定後之五年內，另基於施用毒品之概括犯意，自八十八年十
    一月底某日起至八十九年六月一日下午三、四時許止，在其位於新竹縣關西鎮○
    ○里○鄰○街三十五之二十一號住處等地，將第二級毒品安非他命置於玻璃管吸
    食器再以火燒烤致產生煙霧後加以吸食之方式，連續施用第二級毒品安非他命多
    次，嗣分別經警於附表編號一至五所示之時地查獲，並各扣得如附表編號一至五
    所示之物品，甲○○旋再經依本院八十九年度毒聲字第一四六一號裁定送勒戒處
    所觀察、勒戒後，認為有繼續施用毒品傾向。
二、案經新竹縣警察局新埔分局報告臺灣新竹地方法院檢察署檢察官偵查起訴，及桃
    園縣警察局大溪分局、中壢分局、大園分局分別移送臺灣桃園地方法院檢察署檢
    察官簽呈臺灣高等法院檢察署檢察長核轉臺灣新竹地方法院檢察署檢察官移送併
    案審理。
    理  由
一、訊據被告甲○○對於右揭時、地施用第二級毒品犯行，於本院審理中均坦白承認
    ，而被告於附表編號一至四號所示時地為警查獲時所採尿液，經送桃園縣衛生局
    及新竹縣衛生局檢驗結果，均呈安非他命陽性反應，有各該尿液檢驗報告在卷為
    憑，此外復有附表編號一至五號所示扣押物品在卷可資佐証，堪認被告上開自白
    確與事實相符。又被告前因施用毒品犯行，經依臺灣桃園地方法院八十八年度毒
    聲字第六四五二號裁定送勒戒處所觀察、勒戒後，認為無繼續施用毒品傾向，已
    經臺灣桃園地方法院檢察署檢察官於八十八年十一月十七日以八十八年度毒偵字
    第一二一六號為不起訴處分確定，有該不起訴處分書一件在卷可稽。另被告因本
    件施用毒品犯行，再經依本院八十九年度毒聲字第一四六一號裁定送勒戒處所觀
    察、勒戒後，認為有繼續施用毒品傾向，亦有本院八十九年度毒聲字第一四六一
    號裁定書、臺灣新竹地方法院檢察署觀察勒戒執行指揮書及臺灣新竹看守所八十
    九年六月二十二日竹所總字第一四三八號函暨有無繼續施用毒品証明書等件在卷
    足按。本件事証明確，被告上開犯行洵堪認定，應予依法論科。
二、核被告甲○○所為係犯毒品危害防制條例第十條第二項之施用第二級毒品罪。被
    告施用第二級毒品安非他命前之持有第二級毒品安非他命之低度行為，為施用第
    二級毒品安非他命之高度行為所吸收，不另論罪。又被告前後多次施用第二級毒
    品行為，均時間緊接、方法相同，且觸犯基本構成要件相同之罪名，顯係基於概
    括犯意為之，應依刑法第五十六條連續犯之規定論以一罪並加重其刑。原審以被
    告罪証明確，予以論科，固非無見，惟查：(1)原審僅依被告於八十九年二月二十
    一日警訊時供稱：「最近一次 (施用第二級毒品安非他命)是八十八年十月中旬
    剛從勒戒所出來的時候」等語，遽認為被告施用毒品之時間係「自八十八年十月
    中旬起至八十九年六月一日止」，經查被告先前施用毒品犯行，經依臺灣桃園地
    方法院八十八年度毒聲字第六四五二號裁定於八十八年十一月三日送勒戒處所觀
    察、勒戒後，嗣於同年月十七日認為無繼續施用毒品傾向離所，並經臺灣桃園地
    方法院檢察署檢察官於八十八年十一月十七日以八十八年度毒偵字第一二一六號
    為不起訴處分確定等情，有臺灣新竹地方法院檢察署刑案資料查註紀錄表及上開
    不起訴處分書在卷足憑，是被告先前施用毒品犯行經送勒戒處所觀察、勒戒之時
    間既係自八十八年十一月三日起至同年月十七日止，足証被告於上開警訊中自白
    從「八十八年十月中旬離開勒戒處所」後開始又施用第二級毒品安非他命云云，
    顯與事實不符而不可採；應以被告於本院審理時供稱自八十八年十一月底某日起
    至八十九年六月一日下午三、四時許止陸陸續續施用第二級毒品安非他命等語，
    較為可採，據此，原審認定被告施用第二級毒品安非他點之時間即有錯誤。(2)又
    本件扣案如附表編號三、五所示之吸食器各一組，均係利用日常生活物品臨時併
    湊替代使用之物品，與毒品危害防制條例第十八條所謂「專供施用毒品之器具」
    ，係指製作該物品之目的及使用上係專門供作施用毒品之器具，尚有不同，原審
    判決遽依該條例第十八條第一項前段規定，就該二組吸食器併宣告沒收銷燬，於
    法亦有未洽。(3)另附表編號一、二、四所示之第二級毒品安非他命毛重○點七公
    克、吸食器二組、含安非他命殘渣袋一個，或屬違禁物品，或係被告所有並供其
    犯本案施用第二級毒品罪之用，原審未及審酌而未分別併予宣告沒收銷燬或宣告
    沒收，亦有未洽。公訴人上訴意旨稱：被告在原審判決前另犯有施用第二級毒品
    安非他命犯行，與被告經提起公訴之施用第二級毒品安非他命犯行間，具有連續
    犯之裁判上一罪關係，原審未及審斟酌審判，難謂允當等語，固無理由，惟原審
    判決既有上開可議之處，即無可維持，自應由本院將之撤銷改判。爰審酌被告犯
    罪之動機、目的、手段、方法、所生危害及犯後坦承犯行等一切情狀，量處如主
    文所示之刑，並諭知易科罰金之折算標準，以資懲儆。又扣案如附表編號三、四
    、五所示之安非他命毛重一點○五公克、○點七公克、○點二公克，係屬毒品危
    害防制條例第二條第二項第二款之第二級毒品，應併依同條例第十八條第一項前
    段宣告沒收銷燬之；至於其餘扣案如附表所示之含安非他命殘渣袋二個、吸食器
    四組、小型酒精燈一個，均係被告所有並供其犯本案施用第二級毒品安非他命之
    用，爰併依刑法第三十八條第一項第二款規定，宣告沒收之。
據上論斷，應依刑事訴訟法第四百五十五條之一第一項、第三項、第三百六十九條第
一項前段、第三百六十四條、第二百九十九條第一項前段，毒品危害防制條例第十條
第二項、第十八條第一項前段，刑法第十一條前段、第五十六條、第四十一條、第三
十八條第一項第二款，罰金罰鍰提高標準條例第二條，判決如主文。
本案經檢察官章京文到庭執行職務。
中      華      民      國    九十      年     一     月     二         日
                              臺灣新竹地方法院刑事第二庭
                                  審判長  法  官
                                          法  官
                                          法  官
右正本證明與原本無異。
不得上訴。
八十九年度簡上字第八六號判決附表：
┌──┬─────────┬───┬─────┬───────┬────┐
│編號│查獲時、地        │扣押物│ 採尿時間 │ 驗 尿 報 告  │備    註│
├──┼─────────┼───┼─────┼───────┼────┤
│ 一 │八十九年一月二日十│安非他│同上日    │桃園縣衛生局八│臺灣桃園│
│    │五時三十分，在桃園│命殘渣│          │十九年二月二十│地方法院│
│    │縣中壢市○○街七號│袋一個│          │三日５７３號│檢察署八│
│    │前                │      │          │不法藥物尿液檢│十九年度│
│    │                  │      │          │定書          │毒偵字第│
│    │                  │      │          │              │九九號、│
│    │                  │      │          │              │第一九五│
│    │                  │      │          │              │六號、臺│
│    │                  │      │          │              │灣新竹地│
│    │                  │      │          │              │方法院檢│
│    │                  │      │          │              │察署八十│
│    │                  │      │          │              │九年度毒│
│    │                  │      │          │              │偵字第一│
│    │                  │      │          │              │八三六號│
│    │                  │      │          │              │、第二○│
│    │                  │      │          │              │九○號  │
├──┼─────────┼───┼─────┼───────┼────┤
│ 二 │八十九年一月二十六│安非他│同上日    │桃園縣衛生局八│臺灣桃園│
│    │日四時三十分，在桃│命吸食│          │十九年一月二十│地方法院│
│    │園縣龍潭鄉○○路五│器一組│          │八日４３３號│檢察署八│
│    │一三號前          │      │          │不法藥物尿液檢│十九年度│
│    │                  │      │          │定書          │毒偵字第│
│    │                  │      │          │              │七一八號│
│    │                  │      │          │              │、臺灣新│
│    │                  │      │          │              │竹地方法│
│    │                  │      │          │              │院檢察署│
│    │                  │      │          │              │八十九年│
│    │                  │      │          │              │度毒偵字│
│    │                  │      │          │              │第一八三│
│    │                  │      │          │              │六號、第│
│    │                  │      │          │              │二○九○│
│    │                  │      │          │              │號      │
├──┼─────────┼───┼─────┼───────┼────┤
│ 三 │八十九年二月二十日│第二級│八十九年二│新竹縣衛生局八│臺灣新竹│
│    │，在新竹縣新埔鎮田│毒品安│月二十一日│十九年三月八日│地方法院│
│    │新里田心路一六六號│非他命│          │竹縣衛六字第八│檢察署八│
│    │前一百公尺處      │毛重一│          │九Ｏ五六七號尿│十九年度│
│    │                  │‧○五│          │液檢驗單      │毒偵字第│
│    │                  │公克及│          │              │一三三三│
│    │                  │安非他│          │              │號      │
│    │                  │命吸食│          │              │        │
│    │                  │器一組│          │              │        │
│    │                  │      │          │              │        │
├──┼─────────┼───┼─────┼───────┼────┤
│ 四 │八十九年三月三日八│第二級│同上日    │桃園縣衛生局八│臺灣桃園│
│    │時四十分，在桃園縣│毒品安│          │十九年四月十三│地方法院│
│   │觀音鄉○○路○○段│非他命│          │日１５２號不│檢察署八│
│    │五十點五公里過溪橋│毛重○│          │法藥物尿液檢定│十九年度│
│    │前工地            │‧七公│          │書            │毒偵字第│
│    │                  │克及安│          │              │一六三九│
│    │                  │非他命│          │              │號、第一│
│    │                  │吸食器│          │              │九五五號│
│    │                  │一組  │          │              │、臺灣新│
│    │                  │      │          │              │竹地方法│
│    │                  │      │          │              │院檢察署│
│    │                  │      │          │              │八十九年│
│    │                  │      │          │              │度毒偵字│
│    │                  │      │          │              │第一八三│
│    │                  │      │          │              │六號、第│
│    │                  │      │       │              │二○九○│
│    │                  │      │          │              │號      │
├──┼─────────┼───┼─────┼───────┼────┤
│ 五 │八十九年六月一日十│安非他│          │              │臺灣新竹│
│    │七時許，在新竹縣關│命毛重│          │              │地方法院│
│    │西鎮東平里十三鄰四│○‧二│          │              │檢察署八│
│    │十五號前          │公克、│          │              │十九年度│
│    │                  │安非他│          │              │毒偵字第│
│    │                  │命殘渣│          │              │一五二九│
│    │                  │袋一個│          │              │號      │
│    │                  │、安非│          │              │        │
│    │                  │他命吸│          │              │        │
│    │                  │食器一│          │              │        │
│    │                  │組及小│          │              │        │
│    │                  │型酒精│          │              │        │
│    │                  │燈一個│          │              │        │
└──┴─────────┴───┴─────┴───────┴────┘
附錄本案論罪科刑法條：
毒品危害防制條例第十條第二項
施用第二級毒品者，處三年以下有期徒刑。


司法院資訊處製作；財團法人民間司法改革基金會備份。
